臺灣臺北地方法院交通事件裁定　　　　 96年度交聲字第584號
　　原處分機關　臺北市交通事件裁決所
　　受處分人　　甲○○
上列受處分人因違反道路交通管理處罰條例案件，對於臺北市交
通事件裁決所民國九十六年五月十七日所為之處分（原處分案號
：北市裁二字第裁二二－A00000000號），聲明異議，
本院裁定如下：
    主    文
異議駁回。
    理    由
一、按汽車駕駛人駕駛汽車，應遵守道路交通標誌、標線、號誌
    之指示，道路交通安全規則第九十條前段定有明文。而按圓
    形黃燈之行車管制號誌，係用以警告車輛駕駛人及行人，表
    示紅色燈號即將顯示，屆時將失去路權，駕駛人自應依交通
    號誌燈號之變換，於圓形黃燈亮起時，減速慢行，隨時準備
    於停止標線前停止車輛之行進，黃燈時間應為三到五秒；至
    圓形紅燈之行車管制號誌，係表示禁止車輛通行，並不得超
    越停止線或進入路口；又劃設於道路上，設於已設有停車再
    開標誌或設有號誌之交岔路口，鐵路平交道或行人穿越道之
    前方及左彎待轉區之前端，寬三十至四十公分之白色實線，
    為停止線，用以指示行駛車輛停止之界限，車輛停止時，其
    前懸部分不得伸越該線，此於道路交通標誌標線號誌設置規
    則第二百零六條第四款、第二百三十一條、第二百零六第五
    款第一目及第一百七十條第一項、第二項分別規定明確，汽
    車駕駛人自無諉為不知之理。且按汽車駕駛人，行經有燈光
    號誌管制之交岔路口闖紅燈者（即指左轉、直行、迴轉等行
    為），處新臺幣（下同）一千八百元以上五千四百元以下罰
    鍰，並應記違規點數三點，道路交通管理處罰條例第五十三
    條第一項、第六十三條第一項第三款亦著有明文。
二、原處分意旨略以：本件異議人即受處分人（下簡稱受處分人
    ）所有車牌號碼：九Ｂ－七五四七號之自用小客車，於民國
    （下同）九十六年四月四日八時四十四分許，行經臺北市○
    ○○路、長安東路之交岔路口時，闖越紅燈，而為臺北市政
    府警察局中山分局交通警察大隊，依道路交通管理處罰條例
    第七之二條第一項第七款、第五十三條第一項之規定，經以
    科學儀器取得上開違規行為，逕行製單舉發。受處分人不服
    ，乃向原處分機關即臺北市交通事件裁決所提出申訴，經原
    舉發單位調查結果，仍認受處分人有上開違規之行為，原處
    分機關依違反道路交通管理處罰條例第五十三條第一項、第
    六十三條第一項、違反道路交通管理事件統一裁罰基準表之
    規定，裁處受處分人罰鍰二千七百元，並記違規點數三點。
三、異議意旨以：受處分人辯稱於上揭時、地，係於綠燈時因車
    況擁塞，而被堵在斑馬線及Ｓ感應線圈上，復因前端車陣緩
    慢移動，而跟隨前進，見前端處有空隙，隨即切到前方順勢
    左轉，此舉亦可避免妨害行人通行。再者，「照相機」並無
    法舉證上開事情全部經過，惟員警卻僅以所攝得之照片製單
    舉發，為此聲明異議云云。
四、經查：
   （一）、受處分人於上揭時、地，駕駛前開車輛，行經有燈
           光號誌管制之交岔路口，為闖紅燈之違規行為，有
           臺北市政府警察局北市警交大字第Ａ000000
           00號舉發違反道路交通管理事件通知單（通知聯
           ）影本一紙、臺北市政府警察局中山分局九十六年
           五月八日北市警中分交字第○九六三一九四九八○
           ○號書函（影本）及該局同年六月四日北市警中分
           交字第○九六三二三四九二○○號函各一紙、採證
           照片二幀等附卷可稽，經核無誤。
   （二）、受處分人雖以前詞置辯，惟依據卷附前後拍攝之採
           證照片二幀以觀，第一張照片紅燈已亮起，顯示之
           數據為「２Ｙ３９」、「Ｒ０１７」，亦即，當時
           黃燈號誌有三點九秒並已轉換紅燈一點七秒，然而
           ，對照受處分人所駕駛車輛之行進位置及車速，其
           行駛在內側第二快車道，前方雖有待轉或直行之其
           他車輛，但並未緊鄰，有相當距離，其後方則無其
           他車輛出現在照片上，受處分人車輛之左轉車燈已
           亮起，其車身跨越停止線，前輪壓於行人穿越道（
           斑馬線）上，但車身未完全橫跨行人穿越道，因後
           輪尚壓在路口停止線前方及感應線圈後端之交界處
           。第二張照片顯示之數據為「Ｒ０３１」、「V＝３
           ２」，是以，受處分人當時所駕駛車輛，於轉換紅
           燈後三點一秒時，仍未為煞車，猶繼續以車速時速
           三十二公里繼續行駛，且其車身已完全穿越行人穿
           越道（斑馬線）前方繼續向前，此時，遠處後方之
           第二快車道，始有一輛黑色汽車停於停止線後方。
           故受處分人於紅燈已亮起，仍然繼續向前駕駛，應
           無疑義，自屬闖紅燈之行為。
   （三）、徵以若信受處分人所辯：其於轉換紅燈後，並非蓄
           意加速向前，僅跟隨前車緩緩移動等情為真，而以
           其轉換紅燈經過三點一秒時所測得之車速即每小時
           三十二公里溯及推算，其駕駛每秒之車行距離約有
           八點八九公尺（四捨五入），往前溯及此處交通號
           誌黃燈轉換紅燈之初，其車輛應尚距離轉換紅燈一
           點七秒時被拍攝處約有十五點一一三公尺之遠。遑
           論此處得目視黃燈號誌之初，距停止線之距離應更
           充裕。且衡情一般駕駛人目視黃燈、紅燈號誌轉換
           時，理應依上開號誌變換之指示，開始緩慢減速，
           隨時或立刻作臨時停車之準備。然本件受處分人非
           但於交通號誌轉換紅燈，其尚有充足距離供立即煞
           車之際，未在停止線前煞車停等紅燈，卻反而繼續
           駕駛向前，復見右前方有較大空隙，欲利用切向右
           前方行駛順勢左轉之方式駕駛，而投機伸越停止線
           ，壓過感應線圈、行人穿越道，甚至於轉換紅燈已
           三點一秒時，仍以時速三十二公里繼續前進，其毫
           無遵守紅燈號誌之意願，彰彰顯明，顯然違反前揭
           道路交通管理處罰條例之規定，竟仍於事後飾詞矯
           辯：其在綠燈時即因車況擁塞被堵在斑馬線及Ｓ感
           應線圈上云云，空口無憑，自難採信。而按大法官
           釋字第二七五號解釋意旨略以：人民違反法律上之
           義務而應受行政罰之行為，法律無特別規定時，雖
           不以出於故意為必要，仍須以過失為其責任條件。
           但應受行政罰之行為，僅須違反禁止規定或作為義
           務，而不以發生損害或危險為其要件者，推定為有
           過失，於行為人不能舉證證明自己無過失時，即應
           受處罰。受處分人空言辯稱其目的為避免妨礙行人
           通行，認警方採證照片為片段證明云云，但從未舉
           實證證明此違規情節之舉毫無過失，其所辯應屬卸
           責之詞，自無足採。本件事證明確，受處分人之前
           開違規行為，已堪認定。
五、綜上，受處分人確有於上揭時、地之違規行為，原處分機關
    依道路交通管理處罰條例第五十三條第一項、第六十三條第
    一項第三款、違反道路交通管理事件統一裁罰標準表之規定
    ，裁處受處分人罰鍰二千七百元，並記違規點數三點，經核
    並無違誤，裁處亦屬妥適，本件異議為無理由，應予駁回。
六、據上論斷，應依道路交通案件處理辦法第十九條，裁定如主
    文。
中　　華　　民　　國　　96　　年　　6 　　月　　21　　日
                                交通法庭  法  官  徐千惠
上正本證明與原本無異。
如不服本裁定，應於裁定送達後5日內向本院提出抗告狀。
                                          書記官  李典育
中　　華　　民　　國　　96　　年　　6 　　月　　25　　日
